【裁判字號】    90,台上,6864
【裁判日期】    901108
【裁判案由】    違反槍砲彈藥刀械管制條例
【裁判全文】
最高法院刑事判決                                九十年度台上字第六八六四號
    上訴人  甲○○
右上訴人因違反槍砲彈藥刀械管制條例案件，不服台灣高等法院中華民國八十八年九
月八日第二審判決（八十八年度上訴字第三○五二號，起訴案號：台灣台北地方法院
檢察署八十四年度偵字第一二三六一號），提起上訴，本院判決如左：
    主  文
原判決撤銷，發回台灣高等法院。
    理  由
本件原判決認定上訴人甲○○非意圖供犯罪所用，於民國八十四年二月底某日，在台
北市頂好戲院附近，受案外人覃世維（已經死亡，由檢察官另行處分不起訴）之託，
將原判決附表一、二所示之槍彈藏置於台北市○○街十九號七樓之五租住處內。嗣上
訴人擬將該附表一所示槍彈持往他處藏放，而於同年六月一日下午一時許在台北市○
○街二十八號前為警查獲；並循線於同月二日查獲其藏放於上開租處天花板內之該附
表二所示槍彈等情，因而維持第一審依想像競合犯關係，從一重論處修正前槍砲彈藥
刀械管制條例第七條第四項之未經許可無故寄藏手槍罪刑（累犯），並駁回上訴人在
第二審之上訴，固非無見。
惟查：（一）、犯槍砲彈藥刀械管制條例之罪，於偵查或審判中自白，並供述全部槍
砲之來源及去向，因而查獲者，減輕或免除其刑，該條例第十八條第四項定有明文，
是項法定減輕乃有罪判決書之必要記載事項。倘若被告主張有前開各項之減輕事由而
原判決漏未說明，即屬理由不備。依卷內資料，本件係上訴人持有如原判決附表一所
示之槍彈，為警在台北市○○街二十八號前查獲，嗣於警訊中，其乃主動供出另受寄
有該附表二所示之槍彈，並帶警前往取出，有其警訊筆錄可稽（偵查卷第九頁正面）
，即原判決事實亦認定先查獲上訴人持有如該附表一所示之槍彈，嗣循線查獲如該附
表二所示之槍彈，如果無訛，上訴人主動供出一部分之槍彈並因而查獲，原判決僅認
上訴人之行為不符自首之要件；就上訴人主張有上開減輕或免除其刑之適用如何不足
採，未於判決理由內為必要之論敘，自不足以昭折服。（二）、原判決於理由中以一
審判決認扣案如上開附表一、二之槍彈均為違禁物，乃宣告沒收，並無不合，但依卷
內資料，上開附表共有三十九顆制式子彈，於鑑驗時已試射八顆，有內政部警政署刑
事警察局鑑驗通知書在卷（偵查卷第二十三頁），一審竟對已試射之八顆，亦以違禁
物沒收，原判決未予糾正，自有未合。以上，或為上訴意旨所指摘，或為本院得依職
權調查之事項，應認原判決有撤銷發回之原因。
據上論結，應依刑事訴訟法第三百九十七條、第四百零一條，判決如主文。
中      華      民      國     九十     年     十一     月      八      日
                              最高法院刑事第二庭
                                  審判長法官  莊  來  成
                                        法官  謝  俊  雄
                                        法官  白  文  漳
                                        法官  蘇  振  堂
                                        法官  吳  昆  仁
      右正本證明與原本無異
                                              書  記  官
中      華      民      國     九十     年     十一     月     十三     日


司法院資訊處製作；財團法人民間司法改革基金會備份。
